【裁判字號】    92,易,1314
【裁判日期】    920630
【裁判案由】    竊盜
【裁判全文】
臺灣臺中地方法院刑事判決                        九十二年度易字第一三一四號
    公  訴  人  臺灣臺中地方法院檢察署檢察官
    被      告  丁  ○
右列被告因竊盜案件，經檢察官提起公訴（九十一年度偵字第二一一Ｏ一號）及移
併案審理（九十二年度偵字第七八二六號），本院判決如左：
    主  文
丁○連續毀越門扇，於夜間侵入住宅竊盜，處有期徒刑拾月。緩刑年。
    事  實
一、丁○意圖為自己不法之所有，並基於概括犯意，連續於下列時間、地點，竊取他
    人之財物：
（一）於民國九十一年二月十日凌晨一時許，至丙○○位於臺中縣烏日鄉○○村○○
      路便行巷一二一弄五九號住宅，徒手挖破丙○○住宅已上鎖之紗門，自紗門破
      損處伸手入內將紗門打開，於夜間侵入丙○○住宅，竊取白米一桶（四十公斤
      ）、糖三包、鹽六包、麻油五斤及電子鍋一個，得手後離去。
（二）於九十一年十月二十二日至二十四日間某時，至乙○○位於臺中縣烏日鄉○○
      村○○路三三七巷二二號旁之雞寮內，徒手竊取乙○○飼養之土雞一隻，得手
      後將該隻土雞帶回自宅飼養。嗣因丁○曾於九十一年十月二十二日凌晨零時五
      分許，在前開雞寮內預備行竊雞隻之際，遭乙○○即時發現，因乙○○並未發
      現有何財物損失而未報警處理。九十一年十月二十四日，乙○○發現雞寮內之
      雞隻有短少之情形，乃報警於同日下午五時許，至臺中縣烏日鄉○○村○○路
      便行巷七十弄四三號丁○住處，當場查獲其失竊之土雞一隻，因而查知上情。
（三）於九十二年四月十一日凌晨一時五十分許，至臺中縣太平市○○里○○○街二
      四號旁菜市場入口處，見甲○○設於該處攤位內之冰箱並未上鎖，遂徒手打開
      冰箱，竊取鱈魚二尾、旗魚三斤、鮭魚一尾、喜相逢三斤，得手後欲逃離現場
      之際，為甲○○當場發現而報警查獲。
二、案經臺中縣警察局烏日分局報告臺灣臺中地方法院檢察署檢察官偵查起訴及移送
    併案審理。
    理  由
一、訊據被告丁○坦承事實一之（三）之竊盜事實，惟矢口否認事實一之（一）、（
    二）之竊盜事實，辯稱伊確實未行竊乙○○及丙○○之財物等語。惟查，被告於
    警詢時業已坦承事實一之（一）、（二）之竊盜事實，核與證人乙○○、丙○○
    、甲○○於本院審理時證述失竊情節相符。而被告行竊丙○○財物之際，復經附
    近裝設之錄影監視器拍攝到其離去之畫面，有監視錄影帶翻拍照片四張附卷可稽
    ，此外，並有贓物認領保管收據、贓物認領保管單各一紙附卷可稽。被告前開辯
    詞顯係臨訟飾卸之詞，不足採信，本案事證明確，被告犯行洵堪認定。
二、丙○○住宅上鎖之紗門，除有通風之功能外，兼具有防盜之作用，亦為門扇之一
    種。被告丁○於事實一之（一）之竊盜犯行，係於凌晨一時許，至丙○○前開住
    宅，徒手挖破其住宅已上鎖之紗門，自紗門破損處伸手入內將紗門打開，於夜間
    侵入該住宅竊取財物，核其所為，係犯刑法第三百二十一條第一項第二款、第一
    款之毀越門扇，於夜間侵入住宅竊盜罪；核被告就事實一之（二）、（三）之竊
    盜犯行，係犯刑法第三百二十條第一項之普通竊盜罪。其先後三次竊盜犯行，時
    間緊接、方法相同，犯罪模式均係行竊民生消費物品，顯係基於概括犯意反覆為
    之，為連續犯，依刑法第五十六條以犯罪態樣較重之刑法第三百二十一條第一項
    第二款、第一款之毀越門扇，於夜間侵入住宅竊盜罪一罪論，並加重其刑。公訴
    意旨就事實一之（一）之竊盜犯行部分，雖僅論及刑法第三百二十一條第一項第
    一款之夜間侵入住宅竊盜罪，而未及於被告毀越門扇部分，然此部分既與前開起
    訴部分有實質上一罪關係，本為起訴效力所及，本院自應併予審理。而事實一之
    （三）之竊盜犯行，公訴意旨雖未論及，然與起訴之事實一之（一）、（二）竊
    盜犯行，有連續犯裁判上一罪關係，本為起訴效力所及，本院亦應併予審理，附
    此說明。爰審酌被告並無刑事前案紀錄，有臺灣高等法院被告全國前案紀錄表及
    臺灣臺中地方法院檢察署刑案資料查註紀錄表在卷足憑，堪認其犯案前品行尚佳
    ，並斟酌其所竊取之財物均屬民生消費用品，價值並非甚鉅，被害人所受損害不
    大及被告犯後猶飾否認之態度等一切情狀，量處如主文所示之刑，以示懲儆。末
    查，被告前未曾受有期徒刑以上刑之宣告，有臺灣高等法院被告全國前案紀錄表
    及臺灣臺中地方法院檢察署刑案資料查註紀錄表附卷可稽，業如前述，其因一時
    失慮，偶罹刑典，經此偵、審之教訓，當能知所警惕，信無再犯之虞，本院綜核
    各情，認所宣告之刑，以暫不執行為適當，併予宣告緩刑三年，以啟自新，並觀
    後效。
據上論斷，應依刑事訴訟法第二百九十九條第一項前段，刑法第五十六條、第三百二
十一條第一項第一款、第二款、第七十四條第一款，判決如主文。
中      華      民      國    九十二    年      六      月     三十     日
                              臺灣臺中地方法院刑事第三庭
                                      法  官  陳  得  利
右正本證明與原本無異。
如不服本判決，應於送達後十日內向本院提出上訴狀（須附繕本），上訴於臺灣高等
法院臺中分院。
                                      書記官
中      華      民      國    九十二    年      七      月       三     日
附錄本案論罪科刑法條全文：
刑法第三百二十條第一項
意圖為自己或第三人不法之所有，而竊取他人之動產者，為竊盜罪，處五年以下有期
徒刑、拘役或五百元以下罰金。
刑法第三百二十一條第一項第一款
犯竊盜罪而有左列情形之一者，處六月以上、五年以下有期徒刑：
一  於夜間侵入住宅或有人居住之建築物、船艦或隱匿其內而犯之者。
二  毀越門扇、牆垣或其他安全設備而犯之者。


司法院資訊處製作；財團法人民間司法改革基金會備份。
